【裁判字號】    89,訴,372
【裁判日期】    900403
【裁判案由】    違反槍砲彈藥刀械管制條例
【裁判全文】
臺灣臺北地方法院刑事判決                          八十九年度訴字第三七二號
    公  訴  人    台灣台北地方法院檢察署檢察官
    共同指定辯護人    陳德仁    乙○
右列被告等因違反槍砲彈藥刀械管制條例案件，經檢察官提起公訴（八十八年度偵字
第一七二一五號、第二一五三八號），乙○判決如左：
    主      文
丁○○共同未經許可持有衝鋒槍、手槍，累犯，處有期徒刑陸年，併科罰金新台幣貳
拾萬元，罰金如易服勞役，以罰金總額與陸個月之日數比例折算，並於刑之執行完畢
或赦免後，令入勞動場所強制工作參年。附表編號一至四所示之槍枝、子彈均沒收。
辰○○共同未經許可持有衝鋒槍，累犯，處有期徒刑貳年捌月，併科罰金新台幣參萬
元，罰金如易服勞役，以新台幣玖佰元即銀元參佰元折算壹日，附表編號一所示之槍
枝、子彈均沒收。
許仁宗、庚○○均無罪。
    事      實
一．丁○○前曾於八十五年間因違反槍砲彈藥刀械管制條例案件，經台灣高等法院判
    處有期徒刑一年四月，復於八十六年間又因違反槍砲彈藥刀械管制條例案件，經
    台灣士林地方法院判處有期徒刑八月，二罪接續執行，迄八十八年五月二十四日
    執行完畢。辰○○前曾於八十二年間因違反麻醉藥品管理條例案件，經台灣士林
    地方法院判處有期徒刑七月，於八十三年八月十六日執行完畢，復於八十六年間
    因違反麻醉藥品管理條例案件，經台灣士林地方法院判處有期徒刑六月，於八十
    六年十月九日易科罰金執行完畢，再於八十七年間因違反麻醉藥品管理條例案件
    ，經台灣板橋地方法院判處有期徒刑七月，八十八年五月十八日執行完畢。
二．丁○○與己○○（通緝中）熟識，因而於八十八年六月七日晚間，受己○○之邀
    約，代為己○○往找某特定之人士交予己○○，己○○並允給予好處，丁○○乃
    前往台北市○○街比佛利餐廳往找許仁宗及綽號「蕃薯」之成年人，共同參與，
    適辰○○在場，因辰○○與丁○○亦為國中同學，丁○○乃以慶祝辰○○出獄為
    名，邀約三人飯後飲酒，惟未告知己○○所委辦事由。
三．迨至八十八年六月八日凌晨二時許，丁○○帶同辰○○、許仁宗、「蕃薯」前往
    台北市○○街一一五號六樓中閣城舞廳附近一咖啡廳與己○○會合，己○○亦夥
    同寅○○、綽號「阿章」及另二不詳姓名之成年男子（警方報告稱之為「阿丁」
    、「銅貢」）到達咖啡廳。己○○告知丁○○欲往找之人之姓名及地址後，又另
    行交付如附表示所示編號三、四之二支九０手槍中之一支及子彈若干發，囑丁○○持以防範意外，丁○○始知己○○往找尚有其他之事。丁○○明知該制式九０
    手槍及槍內之子彈為槍砲彈藥刀械管制條例所規範，禁止持有之違禁物，惟礙於
    與己○○之私交，仍予以收受而非法持有。己○○並將另一支九０手槍交予一不
    詳姓名之人（其特徵如台灣士林地方法院檢察署八十八年度偵字第六一二四號卷
    第八十六頁左下角照片），己○○則自己持附表編號一所示之烏茲衝鋒槍及子彈
    ，於八十八年六月八日凌三時許，隨寅○○（通緝中，亦隨身攜帶附表編號二所
    示之手槍及子彈五發），將丁○○、辰○○、許仁宗、「蕃薯」、「阿章」、及
    「阿丁」、「銅貢」帶往中閣城舞廳，適於舞廳樓下巧遇前舞廳離職員工庚○○
    （不知情，欲回舞廳償還債務，下述）寅○○乃邀庚○○稍候喝酒，寅○○因而
    與「阿章」、庚○○搭乘一部電梯在先，丁○○等其餘六人（己○○未共乘，自
    行上樓）乃搭乘另一部電梯，隨後共同上六樓舞廳，惟僅寅○○單獨一人進入貴
    賓室往找丑○○談判彼等間投資咖啡廳及寅○○至舞廳簽帳未付之金錢債務。嗣
    因己○○展示所持槍械，並持烏茲衝鋒槍作勢欲掃射狀，舞廳之工作人員見狀，
    欲向前阻止，丁○○惟恐槍枝被奪而生意外，乃以所持有之九０手槍對舞廳天花
    板鳴槍一發，以阻止舞廳工作人員。適舞廳客人卯○○○與己○○熟識，乃上前
    阻止己○○，並欲將己○○所持烏茲衝鋒槍壓下，己○○為恐喪失持有衝鋒槍，
    乃將衝鋒槍及內含之子彈，交予在旁之辰○○，辰○○明知己○○所遞交者為管
    制之槍械，仍順勢接手而非法持有烏茲衝鋒槍及子彈，卯○○○繼以左手
    勒己○○之頸部，右手推持槍之辰○○，將二人推向往走於舞廳之外，丁○○
    乃將手槍藏放於腰際走在三人（卯○○○、己○○、辰○○）之前，另一持槍之
    人及「蕃薯」跟之在後，庚○○見狀，恐遭誤會為同夥，亦隨同跟隨在後離去。
    綽號「阿章」之人經舞廳工作人員李世杉對之投擲煙灰崗始行離去。而寅○○一
    人在貴賓室內，聽見外面槍聲作響，脫口說出「失控了」一語，隨即從腰際拔出
    附表編號二之手槍及子彈，丑○○見寅○○拔槍，立即伸出手抓住槍頭欲奪取手
    搶，於拉扯間，適服務生陳明源（綽號阿源）進入貴賓室，見狀順手抓起一張木
    椅對寅○○的頭部打去，同時間寅○○之手槍受震擊發打中丑○○之右手掌
    ，而當時亦在貴賓室陪同丑○○之徐明祥（綽號阿松）亦拿起室內棒球棍一支，
    與陳明源二人連續毆打寅○○之手腳身體，至寅○○所持之手槍掉落，人倒地不
    動始停止。丑○○受傷急於就醫，乃囑舞廳副總杜源森處理，將清理現場後所留
    之如附表編號二所示之手槍，及子彈四顆（業經鑑驗試射）、彈頭一顆、彈殼一
    顆、及另發現之9MM手槍子彈一顆（業經送鑑拆解）、炸開彈頭一顆交由警方處
    理。
四．己○○、辰○○、丁○○、許仁宗、庚○○、「蕃薯」及另一持槍者，於出舞廳
    後，共乘電梯下樓，適遇有人持槍往電梯內射擊，丁○○與另一持槍之人繼持所
    持九０手槍還擊，擊發子彈三發，待電梯至三樓，己○○等惟恐舞廳之人在電梯
    門口等待，乃自三樓沿樓梯步行而下，在電梯中己○○將烏茲衝鋒槍及子彈，並
    附表編號三、四之槍枝及所剩子彈若干發，交由丁○○保管，丁○○乃與辰○○
    、許仁宗、「蕃薯」共乘一部計程車，車行至民權西路、承德路口下車，許仁宗
    、「蕃薯」先行離去，辰○○明知丁○○帶烏茲衝鋒槍及手槍並子彈，仍隨丁○○前往民權西路三德飯店後某建物寄藏槍枝及子彈，惟因屋主恐觸法而拒絕，丁○○乃攜衝鋒槍、手槍並子彈，與辰○○沿捷運旁小路行走，適遇台北市政府警
    察局大同分局警備隊巡邏車，丁○○為恐被查獲，乃分別將手槍及衝鋒槍丟棄在
    路旁車下，員警初以丁○○丟棄毒品，於車下尋找，因而查扣附表編號一之烏茲
    衝鋒槍及子彈十一顆（其中三顆鑑驗謝射，餘八顆），惟因天色黑暗而未併尋獲
    手槍二支，迨當日上午大同分局員警獲悉中閣城舞廳槍擊事件，懷疑係丁○○所
    為，乃再詢以手槍下落，丁○○告知丟棄地點，員警隨即帶同往找，惟已不見槍
    枝蹤影（迨至八十九年十月，桃園縣警察局查獲張世孟持有附表三所示之九０手
    槍，經試射比對彈道結果，與本案丁○○等所擊發之一顆彈底特徵相符）。
五．案經台北市政府警察局萬華分局，暨台北市政府警察局大同分局分別報請台灣台
    北地方法院檢察署及士林地方法院檢察署偵查，士林地方法院檢察署再行移送台
    灣台北地方法院檢察署檢察官偵查起訴。
    理    由
甲．被告丁○○、辰○○有罪部分
一．訊據被告丁○○供承因交情之故，受己○○之邀，並受允分得好處，因而往找壬○○及「蕃薯」處理另件債務事宜，因辰○○適在比佛利餐廳，而意外併帶同前
    往舞廳附咖啡廳，在咖啡廳臨時收受己○○所交付之制式九０手槍一支，子彈若
    干發，繼隨己○○前往舞廳，因恐槍枝被奪而對天花板鳴槍，復在電梯內還擊開
    槍三發，嗣與辰○○同往寄藏槍枝不遂，遇警查獲搜扣附表一所示之衝鋒槍及子
    彈，而另二支手槍丟棄後嗣帶警取槍而不獲。而辰○○亦不否認曾隨同前往中閣
    城舞廳，並於己○○遞交附表一所示之槍彈時，予以接手，因而持有，復隨同丁○○前往寄藏槍枝，惟辰○○否認有違反槍砲彈藥刀械管制條例第七條第四項、
    第十二條第三項罪嫌，辯稱事先並不知情，己○○遞交槍枝，伊乃順手接持，繼
    為卯○○○推出舞廳之外，槍枝隨即交由丁○○保管，伊隨同丁○○前往，因與
    丁○○住家甚近，丁○○欲騎機車送伊回家，並無共同持有槍、彈之意。
二．查右開事實，除被告丁○○、辰○○自白部分外，並據證人即中閣城舞廳工作人
    員丑○○、杜源森、陳明源、徐明祥、戊○○、子○○、甲○○、丙○○、辛○○、及在場之卯○○○分別於警訊、偵查及審判中供證，雖證人間或因發生時間
    短暫，部分證詞或有不盡相符之處，惟就其相互供證比對，亦堪認定右開事實之
    真實性，且有現場錄影帶二捲扣案可稽。經勘驗錄影帶及卷附之照片，堪認己○○未隨眾乘電梯，應係自行上樓，復確證卯○○○左手勒己○○之頸部，右手
    推辰○○，而辰○○手持烏茲衝鋒槍（辰○○於審判之初否認其為持衝鋒槍之
    人，推稱該人為己○○，迨卯○○○到庭供證指認錄影帶中持衝鋒槍人為辰○○
    ，辰○○仍否認，嗣經乙○傳訊己○○之妻到庭亦稱該持槍之人非其夫己○○，
    辰○○始供承伊為持槍之人）。而該衝鋒槍先為己○○所持有，欲作掃射狀，並
    據被告丁○○於審判中供證無訛，而己○○並在舞池中將槍背帶在手上，復拉
    動槍機上膛，亦據證人辛○○於乙○審理時供證。經乙○勘驗錄影帶，見持槍之
    人（辰○○）持槍之時，槍背帶並未在手上，再由辛○○所供稱聽見卯○○○
    喊稱「怡傑！不！不」，辛○○並再觀看錄影帶後確認拉動槍機之人非錄影帶拿
    槍之人，復因舞池內之景象並無錄影帶可供鑑定，因而認丁○○、辰○○所供稱
    係己○○先持衝鋒槍，嗣將衝鋒槍及子彈遞交予辰○○。堪予採信。
三．而寅○○在貴賓室之舉止及遭遇，復據丑○○、陳明源、徐明祥供證在卷，此外
    並有如附表編號二所示之槍彈扣案可稽，而扣案如附表編號一所示之烏茲衝鋒槍
    、彈，經送鑑結果，送鑑烏茲衝鋒槍（槍枝管制號碼0000000000）係美國COBRAY
    廠製M-11型口徑9MM之制式衝鋒槍，送鑑時槍枝號碼已磨滅，因磨滅過深無法重
    現，槍管內具陸條右旋之來復線，機械性能良好，可擊發子彈，認具殺傷力。送
    鑑子彈十一顆（試射三顆）認均係制式口徑9MM子彈（彈標標記均為"NCCI
    RLUGER9MM"認具殺傷力，此有鑑定報告在卷可稽（台灣士林地方法院檢察署八十
    八年度偵字第六一二四號卷第五十四頁，第三十八至第四十頁有槍、彈照片），
    另於中閣城舞廳所查扣如附表編號二之手槍及現場遺留之子彈、彈殼、彈頭，經
    送鑑定結果，手槍一支（槍支管制編號0000000000）含彈匣一個，係奧地利
    CLOCK 27型0.4吋半自自動手槍，槍管內具六條右旋來復線，槍號為CBG272，機
    械性能良好，具殺傷力。送鑑子彈五顆，其中二顆係0.40吋半自動手槍子彈，其
    彈底標記均WINCHESTER 40 S&W，均認具殺傷力。另外二顆，係0.40吋半自動手
    槍子彈，其彈底標記均R.P 40 S&W，均認具有殺傷力。另一顆經拆解檢視，為
    9MM自動手槍子彈，其彈底標記為WCC10.80 9MM，認具殺傷力。送鑑彈殼一顆，
    係已擊發0.40吋半自動手槍彈殼，其彈底標記為WINCHESTER 40 S&W，經與送鑑
    手槍（槍支管制編號0000000000）試射彈殼彈底紋痕比對，其特徵紋痕相吻合，
    認係該槍所擊發。送鑑彈頭一顆，係口徑9MM（似為0.4吋之誤）已擊發銅包衣彈
    頭，其上具六條右旋來復線，經與送鑑手槍試射彈頭比對結果，其來復線紋痕特
    徵相吻合，認係該槍所擊發。此有鑑定報告在卷可稽（乙○卷第一宗，傳真紙影
    印，照片在台北地檢署八十八年度偵字第一七二一五號卷第九十頁）。而被告辰
    ○○確實於己○○遞交附表一所示之槍彈時，予以接受而持有，由卷附照片及勘
    驗錄影帶可知，辰○○持槍姿勢正確，靠於右腰際，難認辰○○無持有衝鋒槍及
    子彈之知、意及事實，所辯無持有槍彈之意難予採信，因而本件事證明確，被告
    丁○○、辰○○犯行堪予認定。
四．按共同正犯以共同實構成犯罪事實之行為為成立要件，共犯相互間，若有共同實
    施犯罪行為之意思，雖祇分擔一部分為，仍應就全部犯事實共同負責。雖被告丁○○初於舞廳僅持有手槍一支及子彈若干發，出舞廳後再行持有手槍、衝鋒槍及
    子彈，復辯稱不知寅○○亦攜有附表編號二所示之槍枝及子彈，惟本案依現存之
    證據，堪認係己○○居中聯繫，丁○○於收受手槍、子彈之際，已知另有其他情
    事，應對於所將發生之情事及其可能參與之行為有全體及部分參與之認知，故對
    於寅○○非法持有附表編號二之手槍及子彈之行為，依前述共同正犯於犯意聯絡
    之範圍內，對於他共犯之實施行為亦應負責之理論，自應論以持有附表編號一至
    四號之槍枝、子彈罪，而應依槍砲彈藥刀械管制條例第七條第四項之未經許可無
    故持有衝鋒槍、手槍罪，及同條例第十二條第四項未經許可持有子彈罪論處。辰
    ○○所為，係犯槍砲彈藥刀械管制條例第七條第四項之未經許可無故持有衝鋒槍
    罪，及同條例第十二條第四項之未經許可持有子彈罪（起訴書誤載為十二條第三
    項，應予更正）。因丁○○否認事先有告知辰○○欲前往中閣城舞廳，而係臨時
    收受槍枝後始知，而辰○○亦否認事前知悉，且係臨時經己○○遞交衝鋒槍槍、
    彈而持有，尚難認其對於丁○○之持有手槍及寅○○之持有手槍部分有犯意之聯
    絡。僅與己○○間成立犯意之聯絡及行為之分擔，故僅得論以非法持有衝鋒槍及
    子彈罪。至於辰○○事後雖隨同丁○○同往寄放槍、彈，而為警查獲，因其時丁○○已無使用槍枝及子彈之意圖，辰○○雖在場，應無共同持有之犯意，且其時
    辰○○持有衝鋒槍彈之犯行，已於將槍、彈交予丁○○時終了，故不能併論以持
    有手槍罪。又被告丁○○與己○○、寅○○、「阿丁」、「阿章」、「銅貢」間
    有犯意之聯絡及行為分擔，均為共同正犯。被告丁○○、辰○○所犯二罪，係屬
    一行為觸犯二罪名，為想像競合犯，依刑法第五十五條之規定，丁○○應從較重
    較重之未經許可持有衝鋒槍、手槍罪，辰○○依未經許可持有衝鋒槍處斷。
五．又查丁○○前曾於八十五年間因違反槍砲彈藥刀械管制條例案件，經台灣高等法
    院判處有期徒刑一年四月，復於八十六年間又因違反槍砲彈藥刀械管制條例案件
    ，經台灣士林地方法院判處有期徒刑八月，二罪接續執行，迄八十八年五月二十
    四日執行完畢。辰○○前曾於八十二年間因違反麻醉藥品管理條例案件，經台灣
    士林地方法院判處有期徒刑七月，於八十三年八月十六日執行完畢，復於八十六
    年間因違反麻醉藥品管理條例案件，經台灣士林地方法院判處有期徒刑六月，於
    八十六年十月九日易科罰金執行完畢，再於八十七年間因違反麻醉藥品管理條例
    案件，經台灣板橋地方法院判處有期徒刑七月，八十八年五月十八日執行完畢。
    此有前科調查表在卷可稽，彼等於五年之內再犯本件之罪，均屬累犯，應依刑法
    第四十七條之規定加重其刑。再查被告辰○○因偶然跟隨而至犯罪現場，因己○○臨時遞交而持有槍彈，而所犯之罪最輕本刑為五年以上有期徒刑，堪認情輕而
    法重，犯罪情節堪予憫恕，爰依刑法第五十九條之規定，減輕其刑二分之一。爰
    審酌被告丁○○受人情之故並為圖不法之利益而受邀，臨時被帶往中閣城舞廳，
    並開槍數發，犯罪之初隱瞞案情，嗣始供出其餘涉案情節犯，及持有槍械危害社
    會治安甚鉅等情，辰○○係意外持有槍械，犯罪後初亦否認掩飾，經乙○傳訊證
    人後承認等情，分別量處如主文所示之刑，並分別諭知罰金易服勞役之折算標準
    。扣案如附表編號一、二、三號所示之槍、彈，及附表編號四之槍枝（雖未扣案
    ，惟並無證據足證業已滅失），均為違禁物，應依刑法第三十八條第一項第一款
    沒收。至於扣案之物品中，尚有擊發或鑑驗後之彈殼、彈頭，因已非違禁物，且
    係被告無意再行持有拋棄之物，故乙○不併予沒收。
六．又依槍砲彈藥刀械管制條例第十九條規定，犯第七條、第八條、第十條、第十一
    、第十二條、第一項至第三項、第十三條第一項至第三項之罪，經判有期徒刑者
    ，應於刑之執行完畢或赦免後，令入勞場所，強制工作，其期間為三年。惟經司
    法院大法官會議解釋，仍應視案情受比例原則之規範，使保安處分之宣告，與行
    為人所為行為之嚴重性，行為人所表現之危險性，於行為人未來行為之期待性相
    當，不能不問行為人有無預防矯治險之必要，一律宣告強制工作。經審酌被告丁○○前開犯罪情節，並曾開槍射擊，其犯罪行為堪認嚴重，且其受邀原係以非法
    方法為人索債，表現亦具危險性，乙○復對其未來行為正當性有所期待，認有
    宣告保安處分之必要，爰併宣告於刑之執行完畢或赦免後，令入勞動場所強制工
    作三年。至於辰○○部分，因係不意隨同至犯罪現場，並於己○○臨時遞送而持
    有槍、彈，其惡性非重，其行為之嚴重性及危險性尚屬輕微，故認無宣告保安處
    分之必要，而不併予諭知強制工作。
七．公訴意旨併以辰○○、丁○○於電梯內尚有持槍朝電梯天花板掃射之行為，惟查
    在電梯內開槍之人為李宗樺及另一特徵如卷附相片之人，此業據丁○○於審判中
    供證屬實，辰○○亦否認曾持槍掃射，且由現場所留之彈殼及彈頭，及鑑定報告
    顯示，現場並無衝鋒槍掃射之跡證，復無衝鋒槍之彈殼、彈頭，惟因此部分檢察
    官以丁○○、辰○○所涉毀損罪部分未據合法告訴，乙○亦僅併此敘明。至於丁○○為阻止舞廳工作人員而對天花板開槍一發，檢察官於起訴書中誤認係己○○
    持烏茲衝鋒槍朝天花板掃射，此部分因檢察官起訴書未有記載，復因檢察官以此
    部分所涉毀損嫌未經合法告訴，故乙○亦不併予審究。
乙．被告許仁宗、庚○○無罪部分
一．公訴意旨另以許仁宗、庚○○與寅○○、丁○○、己○○、辰○○、阿章、阿丁
    銅貢共同攜槍至中閣，庚○○且持類似中共黑星手槍一支，突朝舞廳天花板掃射
    ，因認許仁宗、庚○○共犯槍砲彈藥刀械管制條例第七條第四項、第十二條第四
    項（起訴書誤載為第三項，應予更正）之罪嫌云云。
二．訊據被告許仁宗、庚○○否認有非法持有槍械及子彈犯行，許仁宗辯稱隨丁○○
    至中閣城，乃丁○○表示欲請伊喝酒，並不知丁○○前往之真意，復不知有人持
    有槍械、子彈，迨至現場丁○○對空嗚槍始知悉，伊並無持有槍彈之事實及犯意
    。庚○○辯稱伊原為中閣城之員工，因積欠辛○○二萬元，因而於當日前往中閣
    城欲償還欠款，於樓下遇見寅○○，因與寅○○認識，因而互打招呼，寅○○並
    邀請稍候喝酒，伊係巧遇寅○○並隨同乘電梯同往中閣城，伊進入後，即往少爺
    休息區，隨即聽見槍聲，因伊與寅○○同時到達，為恐遭人誤會，因而亦隨同丁○○等離去。伊並無共同犯罪之意，亦未持有槍械、彈藥等語。
三．按犯罪事實應依證據認定之，無證據不得推定其犯罪事實，又不能證明被告犯罪
    者，應諭知無罪之判決，刑事訴訟法第一百五十四條、第三百零一條第一項定有
    明文。
四．按公訴人以被告許仁宗、庚○○共同非法持有衝鋒槍及子彈罪，無非以被告二人
    亦與丁○○等同時前往中閣城舞廳，而丁○○於警訊時亦供稱許仁宗將二把制式
    九０手槍帶離。惟查許仁宗否認下計程車時曾帶離二支九０手槍，且此僅有丁○○警訊時之供述為唯一之證據，而丁○○於警訊之初，對於案情多所隱瞞，復由
    大同分局刑事組員警於當日天亮後，復行帶同丁○○回返搜獲烏茲衝鋒槍之處找
    尋另二支制式九０手槍，此並據證人即大同分局員警癸○○於乙○訊問時結證屬
    實，丁○○警訊時供述前後歧異，尚難僅憑丁○○警訊中之供述為認定許仁宗帶
    走手槍之證據。又雖丁○○供稱受己○○之邀而為之處理尋人索債事務，初僅欲
    帶同壬○○，不意辰○○亦在比佛利而無意間讓辰○○同往，惟丁○○始終堅稱
    至中閣城一事純屬臨時意外之舉，而伊亦未曾告知許仁宗將欲辦理事宜相關之細
    節，故堪認許仁宗之跟隨前往中閣城，亦純屬意外巧合。而由卷附之照片及勘驗
    錄影帶之結果，許仁宗僅跟隨在後，並未持有槍械，自尚難以許仁宗之同往而認
    定許仁宗有共同犯意之聯絡及行為之分擔。而由卷附之照片及錄影帶顯現之畫面
    可知，本案犯罪現場僅有一支烏茲衝鋒槍及二支九０手槍出現，其中一支為丁○○持有，並且朝天花板開槍，另一支持有之人為不詳姓名之人，並非庚○○，且
    證人戊○○於乙○訊問時結證稱當日沒有看到庚○○拿槍，因而檢察官認本件現
    場尚有一支類似烏茲槍衝鋒槍之長槍及類似黑星之手槍，且係庚○○持有該類似
    黑星之手槍，容或有所誤會。而由寅○○警訊筆錄，亦僅稱伊與阿章同往中閣城
    ，不曾提及被告庚○○。而丁○○亦對於庚○○並無印象，直至庭時始知此人，
    亦據丁○○於乙○九十年三月七日羈押訊問時供證無訛。又庚○○積欠辛○○新
    台幣二萬元未歸還，亦據辛○○到庭結證屬實，且辛○○供證當日曾目視庚○○
    ，未及說話，即看到有人掏烏茲槍，故堪認庚○○之辯解為可採信，此外復無其
    他之積極證據足證被告庚○○、許仁宗與丁○○等有共同持有槍枝、子彈之犯意
    聯絡及行為之分擔，自應依前揭法條為被告等無罪之諭知。
五．公訴意旨併以許仁宗於電梯內尚有持槍朝電梯天花板掃射之行為，惟查在電梯內
    開槍之人為李宗樺及另一特徵如卷附相片之人，此業據丁○○於審判中供證屬實
    ，由錄影帶顯現之畫面，許仁宗並不曾持有槍枝，惟因此部分檢察官以許仁宗所
    涉毀損罪部分未據合法告訴，乙○亦僅併此敘明。
據上論斷，應依刑事訴訟法第二百九十九條第一項前段、第三百零一條、槍砲彈藥刀
械管制條例第七條第四項、第十二條第四項、第十九條第一項、刑法第十一條前段、
第二十八條、第五十五條、第四十七條、第五十九條、第三十八條第一項第一款、第
四十二條第二項、第三項、罰金罰鍰提高標準條例第二條、現行法規所定貨幣單位折
算新台幣條例第二條，判決如主文。
本案經檢察官黃立維到庭執行職務
中      華      民      國      九十      年      四      月        三  日
  臺灣臺北地方法院刑事第一庭
                                          法  官  陳興邦
附表：
一．美製烏茲衝鋒槍一支、子彈八顆（查扣十一顆，試射三顆，餘八顆）
二．奧地利CLOCK手槍一支、彈匣一個（子彈四顆業經試射、另有彈殼一顆、彈頭一
    個、炸開彈頭一個，因非違禁物，不併予沒收）
三．奧地利CLOC 19型手槍一支（槍枝管制編號0000000000）
四．九０手槍一枝（未扣案）
右正本證明與原本無異。
如不服本判決，應於判決送達後十日內向乙○提出上訴狀 (應附繕本) ，上訴於
臺灣高等法院。
                                          書記官  劉明珠
中      華      民      國      九十      年    四    月  四    日
附錄法條：槍砲彈藥刀械管制條例第七條第四項


司法院資訊處製作；財團法人民間司法改革基金會備份。
